

DÉVELOPPEUR FULL STACK -

#### Détails

Clermont-Ferrand France 0685187776 a.fenerol@gmail.com

#### Liens

LinkedIn

Github

## Compétences

NodeJS

ReactJS

TypeScript

**JavaScript** 

РНР

MySQL

MongoDB

Symfony

HTML5

CSS3

Git

Docker

## Langues

Français

Anglais

#### **Profil**

Plus de 10 ans d'expérience dans le développement web Back-End et Front-End. J'ai acquis beaucoup de connaissances dans plusieurs domaines et frameworks, et toujours curieux d'en apprendre plus sur les nouvelles technologies et de sans cesse m'améliorer. Mes expériences professionnelles m'ont permis notamment d'acquérir de grandes connaissances sur React et d'autres librairies liées ou non à celle-ci comme Redux et Saga, ainsi que sur Symfony.

Mon travail m'a permis également de gérer des projets complexes et une équipe de plusieurs personnes. Naturellement, au fil des postes, j'ai été amené à utiliser l'intégration continue et certains de ses outils (méthode Agile, Scrum, Git, tests).

## **Expérience Professionnelle**

### Développeur Full Stack, Coffreo, Clermont-Ferrand

FÉVRIER 2017 - AVRIL 2022

- Développement back-end JS utilisant les stacks techniques : NodeJS,
  TypeScript, MongoDB, SQLite
- Développement d'applications B2C et B2B utilisant ReactJS et Symfony (version 3 et 4)
- Développement outils internes
- Encadrement stagiaires / alternants
- Stratégie de déploiement continu (Agile, Scrum, Git, Jest)
- Utilisation de conteneurs (LXC, Docker)

 $\begin{tabular}{l} \textbf{Skills:} API REST \cdot Figma (logiciel) \cdot Test unitaire \cdot React.js \cdot Node.js \cdot TypeScript \cdot \\ JavaScript \cdot PHP \cdot SQL \cdot MySQL \cdot SQLite \cdot MongoDB \cdot React Redux \cdot Webpack \cdot Redux \cdot Saga \cdot Symfony \cdot Feuilles de style en cascade (CSS) \cdot HTML \cdot HTML5 \cdot Automatisation des tests \cdot Agile \cdot Scrum \cdot Jest \cdot Exécution des tests \cdot Suivi des bugs \cdot Suivi de projets \cdot Documentation technique \cdot Git \cdot Tests fonctionnels \cdot Linux \cdot Kubernetes \cdot NoSQL \cdot CI/CD \cdot LXC \cdot Docker \cdot RabbitMQ \cdot Ember.js \end{tabular}$ 

### Développeur Full Stack, DTWEB, Clermont-Ferrand

MAI 2013 - FÉVRIER 2017

- Développement de sites web dynamiques (Front-End et Back-End):
  programmation PHP orienté objet, framework comme Fat-Free (F3) ou Symfony
- Gestion et développement de sites sous Wordpress : installation, configuration, ajout de pages d'administration personnalisées, création de templates
- Développement d'une solution en interne pour permettre le déploiement d'applications mobiles pour des clients : développement du Back Office, des web services pour les applications sous iOS et Android.
- Chef d'équipe pour superviser les développements des applications mobiles et du Back Office: rédaction des cahier des charges, gestion du planning de l'équipe.
- Formation de stagiaires et de nouveaux arrivants
- Intégration et découpage de chartes graphiques (sous Photoshop)

**Skills:** API REST · Figma (logiciel) · JavaScript · PHP · SQL · MySQL · SQLite · Symfony · Feuilles de style en cascade (CSS) · HTML · HTML5 · Agile · Scrum · Suivi des bugs · Suivi de projets · Documentation technique · Git · Tests fonctionnels · Wordpress

#### Développeur Full Stack, GKEngineering, Brioude

- Lead Developer sur plusieurs projets de sites et d'applications web
- Développement de sites web (Front-End et Back-End) : programmation en PHP orienté objet
- Référencement (SEO): analyse sémantique, rédaction de contenu optimisés, optimisation du code des sites web (URL friendly, métadonnées)
- Gestion et développement de sites sous Wordpress : installation, configuration, ajout de pages d'administration personnalisées, création de templates
- Intégration de chartes graphiques (template Wordpress)

**Skills:** API REST · JavaScript · PHP · SQL · MySQL · Feuilles de style en cascade (CSS) · HTML · HTML5 · Agile · Scrum · Suivi des bugs · Suivi de projets · Tests fonctionnels · Wordpres

# Chef de Projet Référencement / Développeur Web, Brioude Internet Référencement, Brioude

FÉVRIER 2006 - MAI 2008

- Référent commercial et technique d'un portefeuille de plusieurs centaines de clients
- Gestion de projet : accompagnement des clients dans leur projet SEO
- Développement Back-End et Front-End: optimisation et amélioration de sites existants tournant sur différentes plateformes (Prestashop, Wordpress, sur mesure, CMS)
- Création et gestion de projets SEO (référencement naturel): analyse sémantique,
   établissement des mots-clés, suivi et optimisation des résultats sur les moteurs de recherche
- Création et gestion de campagnes de mots-clés (Adwords)

**Skills:** PHP · Feuilles de style en cascade (CSS) · HTML · HTML5 · Suivi de projets

## Maintenance et dépannage de systèmes informatique, Maxi Folio, Craponne / Arzon

NOVEMBRE 2003 - DÉCEMBRE 2003

Apprentissage du métier de technicien multimédia, maintenance et dépannage d'équipements informatique (PC, périphériques et logiciels) sur site et chez des clients.

## **Formation**

# Formation technicien multimédia en informatique, Avenir Formation (Institut Supérieur de Formation), Le Puy-en-Velay

AOÛT 2003 - OCTOBRE 2003

La présente formation a pour objectifs l'installation, la maintenance et le dépannage de systèmes informatique (Windows, Linux), avec assistance sur site ou à distance des clients. Ainsi qu'une introduction et les notions de base sur les réseaux.

#### Université Clermont-Ferrand 1 - Auvergne, Clermont-Ferrand

SEPTEMBRE 2001 - MAI 2002

Faculté économique et sociale

#### Baccalauréat, Lycée Lafayette Brioude, Brioude

SEPTEMBRE 1998 - JUIN 1999

BAC économique et social